【裁判字號】    97,易,2512
【裁判日期】    971113
【裁判案由】    妨害自由
【裁判全文】
臺灣板橋地方法院刑事判決              97年度易字第2512號
公  訴  人  臺灣板橋地方法院檢察署檢察官
被      告  乙○○
上列被告因恐嚇案件，經檢察官提起公訴（97年度偵字第9282號
），本院於準備程序進行中，被告就被訴之事實為有罪之陳述，
經告知被告簡式審判程序之旨，並聽取當事人之意見後，裁定進
行簡式審判程序，判決如下：
    主  文
乙○○以加害生命之事，恐嚇他人致生危害於安全，處拘役拾
日，如易科罰金，以新臺幣壹仟元折算壹日。又以加害生命之事
，恐嚇他人致生危害於安全，處拘役貳拾日，如易科罰金，以新
臺幣壹仟元折算壹日。又以加害生命之事，恐嚇他人致生危害於
安全，處拘役貳拾日，如易科罰金，以新臺幣壹仟元折算壹日。
應執行拘役伍拾伍日。緩刑貳年，且不得對甲○○實施身體或精
神上不法侵害行為，不得為騷擾、接觸、跟蹤及其他非必要之聯
絡行為，及至少遠離甲○○住所壹佰公尺，緩刑期間並付保護管
束。
    事  實
一、乙○○於民國96年12月4 日晚間8 時50分許，在臺北縣永和
    市○○路389 巷44弄4 號1 樓廣場前，因見甲○○車輛停放
    該處而心生不悅，竟基於恐嚇之犯意，當場向甲○○、蕭淑
    嫻及蔣琴華恫稱：「你們還敢住這邊嗎」等語，使甲○○、
    蕭淑嫻及蔣琴華心生畏懼，致生危害於甲○○、蕭淑嫻及蔣
    琴華安全；又於翌日凌晨4 時44分4 秒起至6 時19分27秒止
    之期間內，以蕭淑嫻所有，由其使用之0000000000號行動電
    話撥打至甲○○所使用0000000000號行動電話，接續2 次向
    甲○○恫稱：「你出門小心一點」等語，並使甲○○心生畏
    懼，致生危害於甲○○安全；另於97年1 月30日上午8 時28
    分10秒許，復以上開電話聯絡方式向甲○○恫稱：「你出門
    給我注意，小心你的命不保」等語，亦使甲○○心生畏懼，
    致生危害於甲○○安全。
二、案經甲○○訴由臺北縣政府警察局永和分局報請臺灣板橋地
    方法院檢察署檢察官偵查起訴。
   理  由
一、程序部分：按除被告所犯為死刑、無期徒刑、最輕本刑為三
    年以上有期徒刑之罪或高等法院管轄第一審案件者外，於第
    一次審判期日前之準備程序進行中，被告先就被訴事實為有
    罪之陳述時，審判長得告知被告簡式審判程序之旨，並聽取
    當事人、代理人、辯護人及輔佐人之意見後，裁定進行簡式
    審判程序，刑事訴訟法第273 條之1 第1 項定有明文。經核
    ，本件被告乙○○所犯係死刑、無期徒刑、最輕本刑為三年
    以上有期徒刑以外之罪，其於準備程序中就被訴事實為有罪
    之陳述，經法官告知簡式審判程序之旨，並聽取公訴人、被
    告之意見後，本院爰依首揭規定，裁定行簡式審判程序，合
    先敘明。
二、訊據被告於本院審理時坦承前揭事實不諱，核與證人即告訴
    人甲○○於偵查及本院中之指訴及於偵查中之證述、證人即
    蔣琴華、蕭淑嫻於偵查中之證述等情節，均相符合，此外，
    復有通聯記錄在卷可稽，是被告之上揭自白，應合於事實。
    本件事證業臻明確，被告犯行洵堪認定，皆應依法論科。
三、核被告所為，均係犯刑法第305 條以加害生命之事恐嚇他人
    致生危害於安全罪。其於96年12月4 日以一行為同時恐嚇告
    訴人甲○○、被害人蔣琴華及蕭淑嫻，致生危害於渠等安全
    ，為同種想像競合，應依同法第55條前段規定，從一恐嚇致
    生危害於安全罪處斷；又其於同月5 日所接續實行之2 次恐
    嚇犯行，係於密接時、地為之，且係對同一被害對象所為，
    是其各事實行為間之獨立性極為薄弱，依一般社會健全觀念
    ，在時間差距上，難以強行分開，在刑法評價上，應為數個
    舉動之接續施行，合為包括之一行為，而屬接續犯，應論以
    包括之一罪。其分別於96年12月4 日、同月5 日及97年1 月
    30日所犯之上述恐嚇危害安全罪間，犯意各別，且行為互殊
    ，是應分論併罰。本院爰審酌被告無犯罪紀錄，有臺灣高等
    法院被告前案紀錄表在卷可稽，是素行可謂良好，惟其不思
    以理性方式協調解決與鄰人相處問題，僅因細故，即出言恫
    嚇告訴人及被害人，致危害渠等安全，實屬可議，兼衡其犯
    罪動機、目的、手段，於本院審理時坦承犯行，終知悔悟，
    態度尚稱良好，且業賠償告訴人新臺幣18,888元，有郵政匯
    票1 紙存卷可證，是告訴人陳明願予原諒等一切情狀，茲分
    別量處如主文所示之刑，並各諭知易科罰金之折算標準，並
    定其應執行刑，暨諭知其易科罰金折算標準。查被告未曾因
    故意犯罪而受有期徒刑以上刑之宣告，已如前述，本院認其
    係因一時失慮，致罹刑典，惟事後已知坦承，並具悔意，復
    於97年10月23日將上開賠償金額，以郵政匯票方式給付告訴
    人屬實，並如前述，是足見其經此刑之宣告後，當知警惕，
    而無再犯之虞，本院因認暫不執行其刑為當，予以諭知緩刑
    2 年，用啟自新，惟為縝密保護告訴人安全，爰併依刑法第
    74條第2 項第7 款規定，諭知被告於緩刑期間內，不得對告
    訴人實施身體或精神上不法侵害行為，不得為騷擾、接觸、
    跟蹤及其他非必要之聯絡行為，及至少遠離告訴人住所100
    公尺，併依刑法第93條第1 項第2 款規定，宣付保護管束。
據上論斷，應依刑事訴訟法第273 條之1 第1 項、第299 條第1
項前段，刑法第305 條、第55條、第41條第1 項前段、第51條第
6 款、第74條第1 項第1 款、第2 項第7 款、第93條第1 項第2
款，刑法施行法第1 條之1 ，判決如主文。
本案經檢察官黃佳權到庭執行職務
中    華    民    國    97    年    11    月    13    日
                  刑事第一庭  法  官  朱敏賢
上列正本證明與原本無異。
如不服本判決，應於送達後十日內敘明上訴理由，向本院提出上
訴狀。
                              書記官  李郁禎
中    華    民    國    97    年    11    月    13    日
附錄本案論罪科刑法條全文：
中華民國刑法第305 條
以加害生命、身體、自由、名譽、財產之事，恐嚇他人致生危害
於安全者，處二年以下有期徒刑、拘役或三百元以下罰金。


司法院資訊處製作；財團法人民間司法改革基金會備份。
